【裁判字號】    97,交簡上,155
【裁判日期】    971203
【裁判案由】    過失傷害
【裁判全文】
臺灣臺北地方法院刑事判決           97年度交簡上字第155號
上  訴  人  臺灣臺北地方法院檢察署檢察官
上  訴  人
即  被  告  甲○○
上列上訴人及被告因過失傷害案件，不服本院中華民國九十七年
九月三日九十七年度店交簡字第五三四號第一審簡易判決（起訴
書案號：臺灣臺北地方法院檢察署九十六年度偵字第二五六○七
號），提起上訴，本院管轄之第二審合議庭判決如下：
    主  文
上訴駁回。
    事  實
一、甲○○於民國九十六年七月十六日中午十二時三十分許，騎
    乘車牌號碼ＢＬＬ─五二七號重型機車，沿臺北市○○區○
    ○路三段由東往西方向行駛，行經臺北市○○區○○路三段
    二七號前時，原應注意車輛在未劃設慢車道之雙向二車道行
    駛時，在劃有分向限制線之路段，不得駛入來車之車道內，
    而依當時情形為晴天、日間自然光線、柏油路面乾燥無缺陷
    及障礙物、視距良好、行車管制號誌動作正常，並無不能注
    意之情事，竟疏未注意，貿然駛入來車車道內，適乙○○騎
    乘車牌號碼ＢＦＲ─三六三號重型機車，沿臺北市○○區○
    ○路三段由東往西同向停等於前方紅綠燈，明知車輛左轉彎
    時應注意後方來車，亦疏未注意，貿然左轉彎往南向行駛，
    甲○○煞避不及，其右側車身與乙○○所駕駛上開重型機車
    左側車身相撞，乙○○因此人車倒地，受有腦震盪、頸椎創
    傷、頸部鈍傷、四肢及軀幹多處擦挫傷，甲○○受有右手肘
    及右膝外傷等傷害（乙○○涉犯過失傷害罪嫌部分，業經檢
    察官為不起訴處分確定）。嗣於同日下午一時許，經警前往
    二人就醫之醫院處理時，甲○○向到場處理之員警承認肇事
    自首而接受裁判。
二、案經乙○○訴由臺灣臺北地方法院檢察署（下稱臺北地檢署
    ）檢察官偵查後，聲請以簡易判決處刑。
    理  由
一、證據之認定：
    上開事實一之部分，業據告訴人乙○○於警詢及檢察官偵查
    中指訴綦詳（臺北地檢署九十六年度他字第九五一七號卷第
    十八至二十頁、九十六年度偵字第二五六○七號卷第五、六
    、二四、二五、五十、五一頁參照），並有道路交通事故現
    場圖、交通事故談話紀錄表、道路交通事故調查報告表(一)、
    (二)、現場照片六幀及錄影光碟翻拍照片八幀等件在卷可稽（
    臺北地檢署九十六年度偵字第二五六○七號卷第十三至十七
    、十九至二一、三四至三七頁、本院卷第三八頁參照），而
    告訴人確係因本件事故受有腦震盪、頸椎創傷、頸部鈍傷、
    四肢及軀幹多處擦挫傷等傷害，亦有財團法人佛教慈濟醫院
    臺北分院診斷證明書、臺北市立萬芳醫院乙種診斷證明書各
    一份在卷足憑（臺北地檢署九十六年度他字第九五一七號卷
    第二二頁參照），是被告甲○○之行為與告訴人所受傷害間
    ，自有相當因果關係，此情已足認定。且按汽車在未劃設慢
    車道之雙向二車道行駛時，在劃有分向限制線之路段，不得
    駛入來車之車道內，道路交通安全規則第九十七條第一項第
    二款定有明文。被告為考領駕照之駕駛人，對此自應知悉，
    而本件復無其於肇事時有不能注意之證據，足證被告疏未注
    意及此，確有過失行為，臺北市車輛行車事故鑑定委員會亦
    同此見解，有該委員會所出具之鑑定意見書在卷可參（臺北
    地檢署九十六年度偵字第二五六○七號卷第四五至四九頁參
    照）。且被告於本院九十七年十一月十二日審理時對上開事
    實一之部分亦供承不諱（本院當日審判筆錄參照），是依(一)
    告訴人乙○○之指述、(二)上開道路交通事故現場圖、交通事
    故談話紀錄表、道路交通事故調查報告表(一)、(二)、現場照片
    六幀及錄影光碟翻拍照片八幀等件、(三)財團法人佛教慈濟醫
    院臺北分院診斷證明書、臺北市立萬芳醫院乙種診斷證明書
    及(四)臺北市車輛行車事故鑑定委員會鑑定意見書等補強證據
    已足資擔保被告於本院審理中所為之上開任意性自白具有相
    當程度之真實性，而得確信被告前述自白之犯罪事實確屬真
    實，從而依刑事訴訟法第一百五十六條第一項及同條第二項
    規定，自得依被告前述自白及該補強證據認定被告確有為前
    述過失傷害之犯行，本件事證明確，被告之犯行堪以認定。
二、論罪科刑之法律適用：
  (一)核被告甲○○所為，係犯刑法第二百八十四條第一項前段之
    過失傷害罪。其於肇事後、員警前往處理時，當場承認為肇
    事者，並接受偵訊，有臺北市○○○○○道路交通事故肇事
    人自首情形紀錄表一紙在卷足憑（臺北地檢署九十六年度偵
    字第二五六○七號卷第十八頁參照），為對未發覺之犯罪自
    首而接受裁判，依法得減輕其刑。
  (二)原審依刑事訴訟法第四百四十九條第一項前段、第三項、第
    四百五十四條第二項、刑法第二百八十四條第一項前段、第
    六十二條前段、第四十一條第一項前段，刑法施行法第一條
    之一之規定，判處被告拘役四十日，如易科罰金，以新臺幣
    一千元折算一日，經核其認事用法均無違誤，量刑亦稱妥適
    。經本院審酌被告無何前科紀錄，素行尚佳，於本院審理中
    坦承犯行，且被告於本院準備程序時表示願意以十萬元賠償
    告訴人，惟告訴人希望和解金額為五十萬零一千四百十五元
    ，被告因經濟負擔無法給付全額，且告訴人亦不接受分期付
    款之方式，而未能達成和解等情（本院卷第二五頁參照），
    難謂被告無和解之誠意，另參以被告過失程度、告訴人受傷
    之狀況且於本案之發生亦屬有過失等一切情狀，認原審量刑
    妥適，檢察官以量刑過輕指摘原判決不當，被告以量刑過重
    指摘原判決不當，均非有理由，均應予駁回。
據上論斷，應依刑事訴訟法第四百五十五條之一第一項、第三項
、第三百六十八條，判決如主文。
本案經檢察官王育珍到庭執行職務。
中    華    民    國    97    年    12    月    3     日
                  刑事第九庭審判長法  官  林怡秀
                                  法  官  張詩芸
                                  法  官  徐淑芬
本件正本證明與原本無異。
不得上訴。
                                  書記官  廖純瑜
中    華    民    國    97    年    12    月    3     日
附錄本案論罪科刑法條全文：
中華民國刑法第二百八十四條
因過失傷害人者，處六月以下有期徒刑、拘役或五百元以下罰金
，致重傷者，處一年以下有期徒刑、拘役或五百元以下罰金。
從事業務之人，因業務上之過失傷害人者，處一年以下有期徒刑
、拘役或一千元以下罰金，致重傷者，處三年以下有期徒刑、拘
役或二千元以下罰金。


司法院資訊處製作；財團法人民間司法改革基金會備份。
